test/src/gt-norm-yamls/V-shyjash_gt-norm.yaml
Config:
  hfst:
    Gen: ../../../src/generator-gt-norm.hfst
    Morph: ../../../src/analyser-gt-norm.hfst
  xerox:
    Gen: ../../../src/generator-gt-norm.xfst
    Morph: ../../../src/analyser-gt-norm.xfst
    App: lookup

Tests:

# V ! Глагол - Verb

# Inf ! Инфинитив - Infinitive
# Ind ! Изъявительное наклонение - Indicative
# Prs ! Настоящее время - Present
# Pot ! Potential
# Cond ! Условно-сослагательное наклонение - Conditional
# Fut ! Future
# Prt ! Прошедшее время - Praeteritum
# ConNeg ! Форма глагола, связанная с отрицанием
# Imprt ! Повелительное наклонение - Imperative
# Prs ! Настояще-будущее время - Non-past
# Des ! Желательное наклонение - Desiderative
# Abe ! Abessive

# Sg1 ! 1 лицо единственного числа
# Sg2 ! 2 лицо единственного числа
# Sg3 ! 3 лицо единственного числа
# Pl1 ! 1 лицо множественного числа
# Pl2 ! 2 лицо множественного числа
# Pl3 ! 3 лицо множественного числа


  Verb - шӱяш: # Verb1 Verb-am 'decay'
     шӱяш+V+Inf: шӱяш
# Настояще-будущее время:
     шӱяш+V+Ind+Prs+Sg1: шӱям
     шӱяш+V+Ind+Prs+Sg2: шӱят
     шӱяш+V+Ind+Prs+Sg3: шӱеш
     шӱяш+V+Ind+Prs+Pl1: шӱйына
     шӱяш+V+Ind+Prs+Pl2: шӱйыда
     шӱяш+V+Ind+Prs+Pl3: шӱйыт
# Отрицательная форма настояще-будушего времени:
     шӱяш+V+Ind+Prs+ConNeg: шӱй
# Первое прошедшее время:
     шӱяш+V+Ind+Prt1+Sg1: шӱйым
     шӱяш+V+Ind+Prt1+Sg2: шӱйыч
     шӱяш+V+Ind+Prt1+Sg3: шӱйӧ
     шӱяш+V+Ind+Prt1+Pl1: шӱйна
     шӱяш+V+Ind+Prt1+Pl2: шӱйда
     шӱяш+V+Ind+Prt1+Pl3: шӱйыч
# Отрицательная форма первого прошедшего времени:
     шӱяш+V+Ind+Prt1+ConNeg: шӱй
# Второе прошедшее время:
     шӱяш+V+Ind+Prt2+Sg1: шӱйынам
     шӱяш+V+Ind+Prt2+Sg2: шӱйынат
     шӱяш+V+Ind+Prt2+Sg3: шӱйын
     шӱяш+V+Ind+Prt2+Pl1: шӱйынна
     шӱяш+V+Ind+Prt2+Pl2: шӱйында
     шӱяш+V+Ind+Prt2+Pl3: шӱйыныт
# Отрицательная форма второго прошедшего времени:
     шӱяш+V+Ind+Prt2+ConNeg: шӱйын
# Повелительное наклонение:
     шӱяш+V+Imprt+Sg2: шӱй
     шӱяш+V+Imprt+Sg3: шӱйжӧ
     шӱяш+V+Imprt+Pl2: шӱйза
     шӱяш+V+Imprt+Pl3: шӱйышт
# Отрицательная форма повелительного наклонения:
     шӱяш+V+Imprt+ConNeg: шӱй
# Желательное наклонение:
     шӱяш+V+Des+Prs+Sg1: шӱйнем
     шӱяш+V+Des+Prs+Sg2: шӱйнет
     шӱяш+V+Des+Prs+Sg3: шӱйнеже
     шӱяш+V+Des+Prs+Pl1: шӱйнена
     шӱяш+V+Des+Prs+Pl2: шӱйнеда
     шӱяш+V+Des+Prs+Pl3: шӱйнешт
# Отрицательная форма желательного наклонения:
     шӱяш+V+Des+ConNeg: шӱй
# Действительное причастие:
     шӱяш+V+Act+Prc: шӱйшӧ
# Страдательное причастие:
     шӱяш+V+Pass+Prc: шӱймӧ
# Причастие будущего времени:
     шӱяш+V+FutPrc: шӱйшаш
# Отрицательное причастие:
     шӱяш+V+NegPrc: шӱйдымӧ
# Деепричастие образа действия:
     шӱяш+V+Ger+Gen: шӱйын
# Отрицательная форма деепричастия образа действия:
     шӱяш+V+Ger+Abe: шӱйде
# Деепричастие времени (показывают время, предшествующее времени глагола):
     шӱяш+V+Ger+Prf: шӱймеке
# Деепричастие времени (показывает время, последующее за поясняемым действием):
     шӱяш+V+Ger+Imprf: шӱймешке
# Деепричастие времени (добавочное действие, происходящее одновременно с поясняемым действием):
     шӱяш+V+Ger: шӱйшыла

# Эмоционально-экспрессивная частица: -я, -ян «-ка» (для повелительного наклонения 2 лица):
     шӱяш+V+Imprt+Sg2+Foc/ян: шӱй-ян
     шӱяш+V+Imprt+Pl2+Foc/ян: шӱйза-ян
# Эмоционально-экспрессивная частица: -с, -ыс «же» (для всех, кроме: Отрицательной формы второго прошедшего времени, Повелительного наклонения, Отрицательной формы повелительного наклонения)
     шӱяш+V+Ind+Prs+Sg1+Foc/Ыс: шӱямыс
